【裁判字號】    89,易,2689
【裁判日期】    891207
【裁判案由】    違反能源管理法
【裁判全文】
臺灣臺南地方法院刑事判決                        八十九年度易字第二六八九號
    公  訴  人  臺灣台南地方法院檢察署檢察官
    被      告  甲○○
右列被告因違反能源管理法案件，經檢察官提起公訴（八十九年度偵字第一○六五一
號)，本院判決如左：
    主  文
甲○○共同未經許可而經營中央主管機關指定之能源產品之銷售業務，處拘役伍拾日
，如易科罰金，以新臺幣玖佰元即銀元參佰元折算壹日。緩刑貳年。扣案之汽油壹萬
參仟公升、加油機壹台、儲油槽壹個，均沒收。
    事  實
一、甲○○與真實姓名、年籍不詳，綽號「阿義」之成年男子，明知依經濟部（八八
    ）能字第八八四六二二一九號公告之「汽油」第二項規格，係屬能源管理法第二
    條所稱之能源，依同法第六條第二項之規定，其銷售業務非經許可不得經營，二
    人竟未經許可，即共同基於銷售營利之犯意聯絡，於民國八十九年九月初在台南
    市○○路一七一之十二號私設一加油站，由「阿義」負責提供汽油、加油機一台
    、儲油槽一個，並由甲○○負責以每公升十四點九元之價格銷售上開汽油予不特
    定人，嗣至八十九年九月十五日下午二時五十分許，經台南市警察局少年隊當場
    查獲甲○○銷售上開汽油予陳龍益得利，並扣得汽油一萬三千公升、加油機一台
    、儲油槽一個。
二、案經台南市警察局送請台灣台南地方法院檢察署檢察官偵查起訴。
    理  由
一、訊據被告甲○○對於右揭時、地與「阿義」合作銷售汽油予不特定人等事實固均
    坦承不諱，核與證人陳龍益於警訊時證述之情節大致相符，復有汽油一萬三千公
    升、加油機一台、儲油槽一個等物扣案足資佐證。惟被告矢口否認該扣案油品為
    汽油，辯稱：只是一種溶劑云云。然查：扣案油品經檢驗結果，符合經濟部八十
    八年九月十五日經（八八）能字第八八四六二二一九號公告之「汽油」第二項規
    格，為非經許可不得經營銷售業務之能源產品，此有中國石油股份有限公司油品
    行銷事業部嘉南營業處八十九年十月五日（八九）嘉南南直三五七零一零九八號
    函附之煉製研究所檢驗報告一份在卷可憑。且被告到庭自承其係以每公升十四點
    九元之價格銷售上開汽油，顯係屬營利之銷售行為無疑。是被告上開所辯，乃係
    屬事後畏罪卸責之詞，不足採信。本件事證明確，被告犯行洵堪認定。
二、核被告甲○○先後多次未經許可，販售汽油予不特定人，屬包括於一個經營汽油
    之銷售業務範圍內所為之行為，係犯能源管理法第二十條之一之未經許可而經營
    中央主管機關指定之能源產品銷售業務罪。被告與真實姓名、年籍不詳，綽號「
    阿義」之成年男子，就上開犯行間，有犯意聯絡及行為分擔，均應論共同正犯。
    爰審酌被告素行尚佳、係屬初犯、年輕識淺、受人唆使、致罹刑典、犯罪之目的
    係因貪圖小利、手段、未經許可販賣汽油對於經濟及能源之管理所造成之危害甚
    鉅、所得之利益、其品行智識程度、犯罪後尚能坦承犯行、態度良好、應有悔意
    等一切情狀，量處如主文所示之刑，並諭知易科罰金之折算標準，以資懲儆。又
    被告前未曾受有期徒刑以上刑之宣告，有台灣高法院被告全國前案紀錄表、台灣
    台南地方法院檢察署刑案資料查註紀錄表各一紙在卷可憑，其經此教訓後，應知
    所警惕，信無再犯之虞，本院因認所宣告之刑以暫不執行為適當，併諭知緩刑二
    年，以勵自新。扣案之汽油一萬三千公升，為被告未經許可而經營銷售中央主管
    機關指定之能源產品，不問屬於何人所有，應依能源管理法第二十條之一後段之
    規定予以沒收。至扣案之加油機一台、儲油槽一個，係屬共同正犯「阿義」所有
    ，供被告等人犯罪所用之物，業據被告供承在卷，併依刑法第三十八條第一項第
    二款之規定宣告沒收。
據上論斷，應依刑事訴訟法第二百九十九條第一項前段、能源管理法第二十條之一，
刑法第十一條前段、第二十八條、第四十一條、第三十八條第一項第二款、第七十四
條第一款，罰金罰鍰提高標準條例第二條，判決如主文。
本案經檢察官吳佳齡到庭執行職務
中    華    民    國      八十九      年     十二      月      七      日
                                  臺灣臺南地方法院刑事第一庭
                                          法  官    林臻嫺
右正本證明與原本無異。
如不服本判決，應於判決送達後十日內，向本院提出上訴狀。
                                          書記官    黃若萍
中    華    民    國      八十九     年     十二     月      七       日
附錄本件論罪科刑法條
能源管理法第二十條之一
  未經許可而經營中央主管機關指定之能源產品之輸入、輸出、生產、銷售業務者，
  處一年以下有期徒刑、拘役或科或併科新臺幣三十萬元以下罰金，並得沒收其輸入
  、輸出、生產、銷售之產品。


司法院資訊處製作；財團法人民間司法改革基金會備份。
